臺灣臺北地方法院刑事判決　　　　　　　　　　　　九十二年度訴字第二０四九號
　　公　訴　人　臺灣臺北地方法院檢察署檢察官
　　被　　　告　甲○○　男　三.
　　選任辯護人　鄭崇文律師
右列被告因違反槍砲彈藥刀械管制條例案件，經檢察官提起公訴（九十二年度偵字第
二二一八九號），於本院準備程序進行中，被告先就被訴事實為有罪之陳述，經裁定
行簡式審判程序，判決如左：
    主  文
甲○○未經許可，持有可發射子彈具有殺傷力之改造玩具手槍，處有期徒刑壹年肆月
，併科罰金新臺幣壹拾萬元，罰金如易服勞役，以新臺幣玖佰元即銀元佰元折算壹
日，緩刑年。扣案之仿貝瑞塔廠Ｍ九型半自動手槍之改造玩具手槍壹支（含彈匣壹
個）、土造子彈肆顆均沒收。
    事  實
一、甲○○於民國九十二年六月十一日十時許，在台北縣中和市圓通寺某處，拾獲可
    發射子彈具有殺傷力之仿貝瑞塔廠Ｍ九型半自動手槍之改造玩具手槍一把（含彈
    匣一個）、土造子彈七顆後，即未經許可持有上開槍、彈。嗣於九十二年六月十
    五日零時許，甲○○駕駛車牌號碼七Ｆ─六八五九號自用小客車，搭載其妻乙○
    ○及女兒至台北市○○區○○路三段一九五號前把玩並丟棄上開槍、彈時，不慎
    誤觸扳機，擊發子彈一枚射中其妻乙○○之第九根、第十根脊椎骨間（過失傷害
    部分未據告訴），嗣乙○○送往台北市立萬芳醫院急救後，經該醫院醫師診斷係
    槍傷並通報員警到場處理，始循線查知上情，並扣得前開改造玩具手槍一把（含
    彈匣一個））、其餘土造子彈六顆（另扣得不具殺傷力之彈頭、彈殼各一枚）。
二、案經臺北市政府警察局文山第一分局移送臺灣臺北地方法院檢察署檢察官偵查起
    訴，於本院準備程序進行中，被告先就被訴事實為有罪之陳述，經裁定行簡式審
    判程序。
    理  由
一、右揭事實，業據被告甲○○坦承不諱，核與證人乙○○在警詢時之證述相符，而
    上開槍彈經送有內政部警政署刑事警察局鑑定結果，認仿貝瑞塔廠Ｍ九型半自動
    手槍之改造玩具手槍一把（含彈匣一把），經實際裝填子彈試射結果，其槍身無
    法承受膛壓而炸裂，惟仍測得彈頭發射速度，單位面積動能達三八五．一二焦耳
    ／平方公分，依日本科學警察研究所之研究結果，彈丸單位面積動能達二十焦耳
    ／平方公分則足以穿入人體皮肉層，而土造子彈六顆，經取樣二顆試射，均可擊
    發，均具殺傷力等情，有該局槍彈鑑定書一份在卷可參。此外，復有卷附內政部
    警政署刑事警察局鑑驗通知書一份、乙○○之病歷一份、照片四十四幀，及扣案
    之上開槍彈可資佐憑。本件事證明確，被告犯行洵堪認定，應依法論科。
二、核被告所為，係違反槍砲彈藥刀械管制條例第十一條第四項之未經許可持有可發
    射子彈具有殺傷力之改造玩具手槍罪、同條例第十二條第四項之未經許可持有子
    彈罪。被告以持有改造玩具手槍、土造子彈行為而觸犯未經許可持有可發射子彈
    具殺傷力之改造玩具手槍罪及未經許可持有子彈罪之二罪名，為想像競合犯，應
    從一重之未經許可持有可發射子彈具殺傷力之改造玩具手槍罪處斷。辯護人雖稱
    ：乙○○於台北市立萬芳醫院就診時，被告曾主動委託急診室醫生報警，應符合
    自首要件云云，然該醫院報案時僅稱有人疑似槍傷就診，並未指明犯罪嫌疑人，
    有台北市政府警察局文山第二分局受理各類案件記錄表在卷可按，且被告製作第
    一次警詢筆錄，猶不承認自己持有槍彈誤傷乙○○之事實，嗣經員警懷疑突破心
    防後，始坦承犯行，此有該等警詢筆錄在卷可參，是要難認被告符合對於未發覺
    之罪自首而受裁判之要件，辯護人上開主張，要無可採，其聲請傳訊證人乙○○
    證明係被告委託醫院急診室醫生報警之情，亦核無調查必要，附此敘明。爰審酌
    槍砲、彈藥均屬高度危險之物品，非經主管機關許可不得擅自持有，以維社會大
    眾安全，被告無故持有上開槍彈，且未繳交治安機關，嚴重危害社會安全，惟其
    犯後尚能坦承犯行，態度良好，持有期間僅四日，及其犯罪手段、智識程度、所
    生危害等一切情狀，量處如主文第一項所示之刑，並就罰金部分併諭知易服勞役
    之折算標準。又被告前未曾受有期徒刑以上刑之宣告，有臺灣高等法院被告全國
    前案紀錄表在卷可憑，因一時失慮，偶罹刑典，事後已坦承犯行，深具悔意，經
    此刑之宣告後，應知警惕而無再犯之虞，本院因認暫不執行其刑為當，予以宣告
    緩刑三年，用啟自新。扣案之仿貝瑞塔廠Ｍ九型半自動手槍之改造玩具手槍一把
    （含彈匣一個）、土造子彈四顆，係屬違禁物，應依刑法第三十八條第一項第一
    款之規定宣告沒收之。至於內政部警政署刑事警察局為鑑定而試射之土造子彈二
    顆業已經擊發而滅失，扣案之彈殼、彈頭各一枚並無殺傷力，非違禁物，爰不宣
    告沒收，併此陳明。
據上論斷，應依刑事訴訟法第二百七十三條之一、第二百九十九條第一項前段，槍砲
彈藥刀械管制條例第十一條第四項、第十二條第四項，刑法第十一條前段、第五十五
條、第四十二條第二項、第七十四條第一款、第三十八條第一項第一款，罰金罰鍰提
高標準條例第二條，現行法規所定貨幣單位折算新臺幣條例第二條，判決如主文。
本案經檢察官葉雅婷到庭執行職務
中　　　華　　　民　　　國　　九十三　　年　　　一　　　月　　 十九 　　日
                                      臺灣臺北地方法院刑事第三庭
                                          　　　法　　官　歐陽漢菁
右正本證明與原本無異。
如不服本判決，應於判決送達後十日內，向本院提出上訴狀。
                                                書 記 官  沈 芳 君
中　　　華　　　民　　　國　　九十三　　年　　　一　　　月　　 二十 　　日
附錄本案論罪科刑法條全文
槍砲彈藥刀械管制條例第十一條
未經許可，製造、販賣或運輸第四條第一項第一款所稱其他可發射金屬或子彈具有殺
傷力之各式槍砲者，處五年以上有期徒刑，併科新臺幣一千萬元以下罰金。
未經許可，轉讓、出租或出借前項所列槍砲者，處三年以上十年以下有期徒刑，併科
新臺幣七百萬元以下罰金。
意圖供自己或他人犯罪之用，而犯前二項之罪者，處無期徒刑或七年以上有期徒刑，
併科新臺幣一千萬元以下罰金。
未經許可，持有、寄藏或意圖販賣而陳列第一項所列槍砲者，處一年以上七年以下有
期徒刑，併科新臺幣七百萬元以下罰金。
第一項至第三項之未遂犯罰之。
槍砲彈藥刀械管制條例第十二條
未經許可，製造、販賣或運輸子彈者，處一年以上七年以下有期徒刑，併科新台幣五
百萬元以下罰金。
未經許可，轉讓、出租或出借子彈者，處六月以上五年以下有期徒刑，併科新台幣三
百萬元以下罰金。
意圖供自己或他人犯罪之用，而犯前二項之罪者，處三年以上十年以下有期徒刑，併
科新台幣七百萬元以下罰金。
未經許可，持有、寄藏或意圖販賣而陳列子彈者，處五年以下有期徒刑，併科新台幣
三百萬元以下罰金。
第一項至第三項之未遂犯罰之。
